臺灣高等法院臺中分院刑事判決　　　　　　　　　九十一年度上易字第八九二號
　　上　訴　人
　　即　被　告　戊○○
　　選任辯護人　黃俊仁
右上訴人，因被告恐嚇取財案件，不服臺灣彰化地方法院九十年度易字第二四一號，
中華民國九十一年三月二十日第一審判決 (起訴案號：臺灣彰化地方法院檢察署八十
九年度偵字第六四八三號）提起上訴，本院判決如左：
    主      文
上訴駁回。
    事實及理由
一、本案經本院審理結果，認第一審以上訴人即被告（下稱被告）戊○○，共同連續
    意圖為自己不法之所有，以恐嚇使人將本人之物交付未遂，量處有期徒刑四月，
    並諭知易科罰金折算之標準為三百元折算一日，經核其認事用法及量刑均無不當
    ，應予維持，並引用第一審判決書記載之事實、證據及理由（如附件）。
二、被告上訴意旨：被告與被害人丁○○並不認識，沒有說過話，亦未打過電話，被
    告如何夥同另一被告丙○○（經原審判決有期徒刑六月，上訴本院後撤回上訴而
    確定）向被害人恐嚇取財，可傳訊被害人及承辦警員甲○○，查證被告如何共同
    犯罪，且被告所寫字條，並未有金額之記載，更非當日送到被害人住處，如何有
    犯意聯絡云云。惟查，被害人如何因友人卓中正需要砂石之託，而輾轉與同案被
    告丙○○接洽未成，丙○○即與被告前去被害人住處需索三百萬元未成，並由被
    告書寫恐嚇字條，由丙○○拿至被害人住處置放，被告二人並在被害人住處遭警
    查獲之情事，業據被告、同案被告丙○○供稱相符在卷，核與被害人於偵審中指
    稱情節相符，並有該字條一張扣案可稽，而被害人住處遭丙○○騷擾，因而先後
    向警局、調查站報案請求處理之情節，亦據被害人於本院九十一年六月三日調查
    時證稱甚詳，證人即承辦員警甲○○於本院九十一年六月十八日審理時，亦證稱
    如何在被害人公司及住處查訪，查獲被告二人等情在卷，顯見被告如非有犯意聯
    絡，何以需要與同案被告丙○○相處二次，而遭警查獲。況該字條所載「黃仔：
    趕快跟北港方面聯絡，不要像個龜孫子一樣，不然大家都麻煩」等詞，依一般人
    通常觀念視之，自堪認有恐嚇意涵，同案被告丙○○於原審所聲請傳喚之證人卓
    中正，亦到庭供稱在卷（參見原審卷九三、一０六頁），此外，丙○○無法證明
    被害人有須支付其三百萬元之任何證據可供調查，則丙○○再三以電話騷擾並前
    去被害人住處、工廠等處尋找被害人，如非恐嚇行為，被害人何須再三躲藏，佐
    以被告前於八十年間因恐嚇取財罪被判決有期徒刑一年六月，八十二年間因盜匪
    罪被判決有期徒刑七年六月等情，自堪認被告確有共同犯行，甚為明顯。
三、原審依調查證據結果，認定被告係共犯，並審酌被告犯罪之一切情狀，量處被告
    有期徒刑四月，並諭知易科罰金之折算標準，經核自無不合。被告提起上訴，除
    請求傳喚證人丁○○、甲○○外，固請求調閱原審九十年四月六日開庭之錄音帶
    乙節，然該日之庭訊過程，有原審訊問筆錄可憑，證人所供核與伊在警訊及偵審
    中多次所證情節尚屬一致，是縱使去除該項證據，被告上開共同犯行，亦堪認定
    ，則被告及選任辯護人猶執己見指摘該證據調查程序有瑕疵，礙難採取。被告另
    請求傳喚證人林安泰、陳發財二人，以便調查本案之報案過程云云，然該調查證
    據狀並未記載該二位證人之住址，而依警訊卷所載，該兩位證人係製作被告二人
    筆錄之警員，且受理報案之證人即警員甲○○於本院審理時亦就受理偵辦過程證
    稱在卷，況依上所述，被告並未打電話或當面恐嚇被害人，但在現場遭警一併查
    獲，已據被害人先後指稱在卷，則該案如何受理報案，核與被告所辯其未有共同
    恐嚇犯行云云，尚難認有直接關連，本院自無另行傳喚該兩位證人之必要，是依
    上所述，被告既堪認定有共同犯行，則其上開所辯，核係卸責之詞，難以採取，
    從而，被告所提上訴理由，難認可採，其上訴自為無理由，應予駁回。末查，本
    案犯行查獲時間為八十九年八月二十八日，而刑法第四十一條易科罰金之規定，
    已於九十年一月十日修正公布，原審於九十一年三月二十日宣判時，判決書雖未
    載稱比較新舊法意旨，然該引用條文已係新法，可見原審上開疏漏，無礙上開案
    情之認定，自應一併補正說明之，是原審判決理由應補正，且據上論斷欄應補正
    加上刑法第二條第一項前段。
據上論結，應依刑事訴訟法第三百七十三條、第三百六十八條，判決如主文。
本案經檢察官乙○○到庭執行職務
中      華      民      國      九十一  年      六      月      二十五  日
                                臺灣高等法院臺中分院刑事第二庭
                                      審判長法  官  羅  禮  政
                          法  官　陳　欣　安
                                            法　官  蔡　聰　明
右正本證明與原本無異。
不得上訴。
                                            書記官　郭  振　祥
中      華      民      國      九十一  年      六      月      二十六  日
刑法第三百四十六條：
意圖為自己或第三人不法之所有，以恐嚇使人將本人或第三人之物交付者，處六月以
上五年以下有期徒刑，得併科一千元以下罰金。
以前項方法得財產上不法之利益或使第三人得之者，亦同。
前二項之未遂犯，罰之。
                                                                        Ａ
